臺灣高等法院臺中分院民事判決　　　95年度重上更(一)字第16號
上　訴　人　天○○
訴訟代理人　黃精良律師
訴訟代理人　甲○○
被上訴人　　午○○
訴訟代理人　張慶宗律師
複代理人　　何孟育律師
被上訴人　　丁○○
被上訴人　　Ｂ○○
被上訴人　　Ｐ○○
　　　　　　　　　　　　之6
被上訴人　　Ｃ○○
被上訴人　　辰○○
　　　　　　　　　　　　樓
　　　　　　　　　　　　樓*
被上訴人　　Ｌ○○
被上訴人　　Ｋ○○
被上訴人　　未○○
上列三人
法定代理人　巳○○(即游貴淑)
　　　　　　　　　　　住桃園縣大園鄉○○村○○街48之15號
被上訴人　　Ｇ○○　　住臺北縣板橋市○○街109巷63弄28號
被上訴人　　Ｎ○○　　住彰化縣福興鄉○○村○○路41號
被上訴人　　Ｈ○○　　住彰化縣大村鄉美港村美港橫巷4號
被上訴人　　亥○○　　住彰化縣花壇鄉○○村○○街165號
被上訴人　　丙○○○　住彰化縣員林鎮○○街132巷20號
被上訴人　　Ｊ○○　　住台南縣永康市○○里○○路76巷63弄
　　　　　　　　　　　　31號3樓
被上訴人　　申○○　　住彰化縣員林鎮三潭巷7號之2
被上訴人　　Ｍ○○　　住彰化縣員林鎮○○路○段131號
被上訴人　　戊○○○　住彰化縣員林鎮○○路○段55巷18號
被上訴人　　申○○絨　住臺南縣楠西鄉密枝村密枝36號
被上訴人　　Ｄ○○　　住彰化縣埔心鄉○○路○段230號
被上訴人　　Ｅ○○　　住彰化縣員林鎮○○街46號
被上訴人　　宇○○　　住彰化縣員林鎮○○路○段131號
被上訴人　　己○○　　住台東縣台東市○○里○○街22號
被上訴人　　地○○　　住嘉義市○區○○里○○街97號7樓4
被上訴人　　庚○○　　住台東縣台東市○○里○○街22號
被上訴人　　Ｖ○○　　住台東縣台東市○○路147之2號
被上訴人　　Ｗ○○　　住台東縣台東市○○路689巷9號
被上訴人　　Ｘ○○　　住台北市○○區○○路380號2樓
被上訴人　　Ｒ○○　　住彰化縣大村鄉美港村美港橫巷8號
被上訴人　　戌○○○　住彰化縣大村鄉○○村○○路61號
被上訴人　　卯○○○　住彰化縣員林鎮○○路○段346巷63號之
　　　　　　　　　　　　1
被上訴人　　Ｏ○○　　住彰化縣大村鄉美港村美港橫巷13號
被上訴人　　玄○○　　住彰化縣大村鄉美港村美港橫巷13號
被上訴人　　Ｚ○○　　住彰化縣員林鎮○○路86巷69號
被上訴人　　酉○○○　住彰化縣埔心鄉○○路65巷14號
被上訴人　　Ｉ○○○　住彰化縣大村鄉美港村美港橫巷13號
被上訴人　　宙○○　　住彰化縣花壇鄉○○街169號
被上訴人　　Ａ○○　　住臺北縣土城市○○路59號2樓
被上訴人　　Ｆ○○　　住臺北縣土城市○○路13巷18號
被上訴人　　Ｑ○○　　住彰化縣大村鄉○○村○○路76巷2弄2
　　　　　　　　　　　　1號
被上訴人　　黃○○　　住彰化縣大村鄉美港村美港橫巷13號
被上訴人　　Ｙ○○　　住彰化縣大村鄉美港村美港橫巷13號
被上訴人　　乙○○　　住彰化縣大村鄉大崙一巷8號之25
被上訴人　　Ｓ○○　　住彰化縣大村鄉美港村美港橫巷13號
被上訴人　　Ｔ○○　　住彰化縣大村鄉美港村美港橫巷13號
被上訴人　　Ｕ○○　　住彰化縣大村鄉美港村美港橫巷13號
被上訴人　　辛○○(即洪士杰)
　　　　　　　　　　　住台中縣太平市○○村○○路○段259巷
　　　　　　　　　　　　19弄32號
被上訴人　　子○○（即許賴亭花之承受訴訟人）
　　　　　　　　　　　住南投縣埔里鎮○○路13之12號
被上訴人　　壬○○（即許賴亭花之承受訴訟人）
　　　　　　　　　　　住南投縣埔里鎮○○路406號
被上訴人　　癸○○（即許賴亭花之承受訴訟人）
　　　　　　　　　　　住南投縣埔里鎮○○路13之12號
被上訴人　　寅○○（即許賴亭花之承受訴訟人）
　　　　　　　　　　　住南投縣埔里鎮○○路404號
被上訴人　　丑○○（即許賴亭花之承受訴訟人）
　　　　　　　　　　　住南投縣埔里鎮○○路○段251號
上列當事人間請求分割共有物事件，上訴人對於中華民國93年1
月28日臺灣彰化地方法院92年度重訴字第162號第一審判決提起
上訴，經最高法院發回更審，本院於96年3月6日言詞辯論終結，
判決如下：
    主  文
原判決（除確定部分外）廢棄。
兩造共有坐落彰化縣大村鄉○○段80地號、地目田、面積7029.9
9平方公尺土地，其分割方法如附圖一員林地政事務所92年11月7
日土地複丈成果圖所示，即編號１至號土地依序由兩造單獨取
得、或公同共有取得。
上訴人應補償被上訴人午○○新台幣貳拾參萬貳仟陸佰柒拾陸元
。
第一、二審（除確定部分外）、及發回前第三審訴訟費用，由兩
造按附表所示之應有部分比例負擔。
    事實及理由
一、按當事人於訴訟程序進行中死亡者，應由其繼承人承受訴訟
    。民事訴訟法第168條、第175條第1項定有明文。查系爭土
    地共有人賴洽於日據時期昭和12年12月7日死亡，其繼承人
    原為賴游雪、Ｂ○○、Ｐ○○、Ｃ○○、辰○○、辛○○（
    原名洪士杰）、Ｌ○○、Ｋ○○、未○○、Ｇ○○、Ｎ○○
    、Ｈ○○、黃賴豊、丙○○○、Ｊ○○共15人，有戶籍謄本
    、及系統表在卷可稽（見本院重上卷(二)第178至186頁、第19
    7頁），其等尚未辦理繼承登記。嗣賴游雪於民國93年9月4
    日前訴訟程序進行中死亡，其繼承人為子女Ｂ○○、Ｐ○○
    、Ｃ○○等三人，應由其等三人承受訴訟，續行訴訟。惟上
    訴人於本院前審聲明對造應承受訴訟時，誤將辰○○、辛○
    ○、Ｌ○○、Ｋ○○、未○○亦列為賴游雪之繼承人，而併
    聲明承受訴訟在案（見同上卷第188頁），實則辰○○係已
    故賴玉真之夫，辛○○係賴玉真之子，而賴玉真之母為游寶
    珠，並非賴游雪；又Ｌ○○、Ｋ○○、未○○之父為賴耿民
    ，賴耿民於83年11月19日死亡，賴耿民之母為游寶珠，亦非
    賴游雪，有上開系統表、及戶籍謄本在卷可資比對（見原審
    卷(二)第10頁），上訴人於本院審理中已撤回對被上訴人辰○
    ○、辛○○、Ｌ○○、Ｋ○○、未○○等人對賴游雪部分承
    受訴訟之聲明（見本院卷(一)第26、27頁）。然辰○○、辛○
    ○、Ｌ○○、Ｋ○○、未○○均為賴進福（即賴洽之孫）之
    法定繼承人，並無礙其等係賴洽之繼承人之事實，其等與Ｂ
    ○○等共14人，應就系爭土地先辦理繼承登記，此部分已於
    本院前審命辦理繼承登記判決確定，核先敘明。
二、本件除被上訴人丁○○、午○○外，其餘被上訴人Ｂ○○等
    50人，經合法通知，均未於言詞辯論期日到場，核無民事訴
    訟法第386條各款所列情形，爰依上訴人聲請，由其一造辯
    論而為判決。
三、上訴人起訴主張：坐落彰化縣大村鄉○○段80地號、地目田
    、面積7029.99平方公尺土地，為兩造所共有，各共有人之
    應有部分如附表所示，原共有人賴洽、林賴深錡、賴結分別
    於日據時期昭和12年12月7日、民國60年6月10日、86年10月
    19日死亡，其繼承人分別如附表所示，迄今均未辦理繼承登
    記，各共有人就系爭土地並無不分割期限之約定，亦無因物
    之使用目的而不能分割之情形，惟因無法協議分割，爰訴請
    本件裁判分割，分割方法如附圖一所示。
四、上訴人不服原判決分割方法，提起本件上訴（原判決就同段
    79地號土地分割方法、及命賴結、林賴深錡等繼承人辦理繼
    承登記部分，並未據上訴人提起上訴，已告確定，不在本件
    審理範圍內）。
五、上訴人於本院聲明，求為判決：
    (一)原判決關於坐落彰化縣大村鄉○○段第80地號土地，分割
      方法廢棄。
    (二)分割方法如附圖一所示。
    並補充陳述稱：
    (一)共有物分割應顧及分割後共有人之通行權，各共有人間自
      得請求通行權。如依被上訴人午○○之方案，將致上訴人
      無路可走，且與上訴人所相鄰部分之現有整排廠房勢必拆
      除重建，對上訴人勞費極多，對被上訴人亦有受害。又依
      現況圖編號E之鐵架造廠房，係訴外人莊清所有，惟該該
      廠房業於前年火災付之一炬。
    (二)系爭土地南端出入口之土地，為訴外人所有之美港段88、
      89地號土地，該產權與午○○等人合資買賣無關，該二筆
      土地及所有權人均與午○○不同，非本件分割共有物之標
      的。又依午○○提出彰化地院公證處以74年度認字第423
      號認證之合資契約書記載，系爭土地係以午○○之名義買
      受、及代表登記，88地號土地是以出租人蔡宗明、賴惠美
      、陳派等人之名義登記作為通路使用、89地號土地之持分
      1/2是莊仲和之名義代表登記，作為路地使用，系爭標的
      物係請求分割坐落美港段第80號土地，與88號89號無關，
      本案應考慮者，為共有人就共有物分割後就分割土地有無
      通行權問題，不應審酌通行非共有土地應給付若干之補償
      費予非共有人。上訴人極欲與午○○共有系爭土地中間所
      留之私設道路，因其不肯，復因農業發展條例規定分割後
      之筆數不能與超過原有之共有人數，如留一筆路地在中間
      ，勢必增加二筆而致違法。鈞院前審既認上訴人不須補償
      拆除非共有人莊清所占系爭土地，如現狀複丈成果圖所示
      E部份之鐵架造平房面積56.01平方公尺，同理第88、89地
      號產權非午○○所有，午○○即不應受補償。
    (三)系爭土地自午○○購買迄今已24年，作為路地使用至今亦
      已有20年，已有公用地役權關係存在，上訴人於分割後縱
　    有須通行午○○之路地，亦僅偶而為之，況午○○所留設
      之八米道路本由其合買人在系爭地蓋工廠出入使用，上訴
      人所享有之路地利益極為有限。又民法第789條規定，應
      優先同法第787條一般鄰地通行權而適用，共有物分割後
      ，如有不通公路之土地者，僅得通行他分割人之所有地，
      並且應優先通行原共有人之土地，不得向原非共有人之鄰
      地所有權人要求通行，上訴人依法既不能對非共有人之土
      地請求通行，則於分割後依上開規定優先請求午○○現所
      開闢之私設道路供通行，且依民法第789條規定，共有物
      分割後如有不通公路之情形，可以要求原共有人無償提供
      土地供其通行，法律既規定可要求原共有人無償提供土地
      供其他共有人通行，被上訴人即不能要求上訴人補償鉅額
      之款項，惟上訴人尚可接受華聲鑑定公司此次所做之鑑價
      補償等語。
六、被上訴人午○○於本院聲明，求為判決：
    (一)上訴駁回。
    (二)依附圖二分割方法。
    並補充陳述稱：
    (一)按既成道路成立公用地役關係，須為不特定之公眾通行所
      必要，而非僅為通行之便利或省時，且須經歷之年代久遠
      而未曾中斷者，系爭土地為袋地，北臨狹長之國有水利用
      地（44地號），東、西及南側則為他人土地所圍繞，目前
      私設之南北向道路，即如現況圖編號J部分，北經同段76
      地號土地與排溝邊道路相通，南則借道同段88、89地號私
      人土地與中興街聯絡，為被上訴人午○○與其他合夥人購
      買，為通行便利性共同出資設置，該私設通路僅供午○○
      與共同出資人通行，非屬供不特定公眾通行之道路，與公
      用地役關係有間，因此；不論依附圖一所示方法，或附圖
      二方法，兩造所分得之土地仍不失為袋地。
    (二)上訴人所採之方案未能達到土地最大經濟效益，亦未顧及
      全體共有人之利益。依該方案，上訴人分得之編號2部分
      ，西側中間往西凸出之坵塊，係不保留現況圖編號E部分
      之建物，目的在連接南北向之私設道路，午○○並不同意
      上訴人通行此私設道路，上訴人仍無法通行，日後上訴人
      仍需另案訴請通行；又該方案西側中間往西凸出之坵塊，
      不僅致午○○取得之編號3土地部份之東側有缺角，形狀
      不規則，不利於土地之利用，經濟價值減低，實不公平。
      而附圖二方案，可發揮最大經濟效益，午○○於系爭土地
      之持分非屬其所有，係其與訴外人賴惠美等十餘人合資購
      買，購買之初因礙於法令規定，田地無法分割及購買人之
      資格限制，始經所有合買人同意借名登記於午○○名下，
      並經法院認證在案，午○○與合買人間就系爭土地之使用
      業已明確定有分管範圍。
    (三)依華聲鑑定報告書之鑑定結果，認採附圖一分割方法，上
      訴人通行午○○之土地，應補償金額232,676元等語，惟
      該鑑定報告之鑑定補償金額顯有過低情事，該鑑定報告認
      午○○因土地遭上訴人通行減損之價值達1,35 8,326 元
      ，而上訴人卻僅須補償232,676元，二者相距達數倍。又
      雖鑑定報告第22頁鑑定最終價推定載「因道路有公共通行
      性質，且此巷道開通後，對當地交通經濟亦有其助益，及
      依據平均地權條例第60條精神，重劃區內供公共使用之道
      路‧‧‧等，由參加重劃土地所有權人按其土地受益比例
      共同負擔」，乃推定系爭土地共有人依其持分比例分擔道
      路費用，而認上訴人應補償午○○部分之金額，為編號Ｊ
      部分減損價值232,676元，惟目前私設之南北向道路，北
      經同段76地號土地與排溝邊道路相通，南則借道同段88、
      89地號私人土地與中興街聯絡，為午○○與合夥購買系爭
      土地之合買人為通行之便利性而共同出資設置，該鑑定報
      告顯未將午○○前為開闢該私有道路，為借道同段88、89
      地號私人土地所斥資之花費計入。華聲公司又於96年3月2
      日以華聲中字第80141-2號函文，以「本單位於鑑定期間
      ，有關目前私設之南北向道路，南向通道同段、地號
      之產權買賣係被上訴人游君與合買人共同出資設置之理由
      ，並未告知本單位。‧‧‧並未考量同段、地號之購
      地成本」，嗣經計算結果，以上訴人依持分比例應分擔之
      購地成本為423,287元，然該鑑定報告上開成本之計算係
      以每坪3.8萬元為基礎，仍不及系爭地段之土地價值，該
      鑑定亦未考量午○○為於該地段通行，於其上舖設柏油路
      面所為之百萬元花費，上開鑑定認定上訴人應分擔之價格
      ，仍屬過低等語。
七、被上訴人丁○○於本院聲明，求為判決：
　　依附圖一、或二之方法分割，均可接受。
　　並補充陳述稱：
　　編號J部分為午○○自行留設之既成道路，已存在24年，縱
 　 該既成道路對午○○之持有土地，有造成減損價值情事，亦
    屬其個人所致，與本件分割無涉。又若午○○就該既成道路
　  之設施請求其他共有人補償，因系爭土地分割後，共有人中
    僅上訴人、及午○○使用該道路，依使用者付費原則，午○
    ○分得之土地若有減損價值，應由上訴人、及其他有受分配
    於道路兩側之共有人，依各持分比例、及受益程度分擔減損
    價值之費用，丁○○所分配至之土地位置為編號1，與上開
    道路間有上訴人分得之土地阻隔，無論分割前、後均無須使
    用上開道路，而須另覓出入道路，故上開道路之留設與丁○
    ○無涉，自無付費補償之義務等語。
八、查上訴人主張系爭土地為兩造共有，各共有人應有部分如附
    表所示，系爭土地並無不能分割之情事，兩造對之亦無不得
    分割之約定，惟兩造間就分割方法無從達成協議等情，業據
    上訴人提出土地登記謄本、及地籍圖謄本等件為證，並為被
    上訴人所不爭執，堪信上訴人此部分之主張為真實，則上訴
    人依法請求判決分割系爭土地，即屬有據，應予准許。
九、按各共有人得隨時請求分割共有物。民法第823條第1項前段
    定有明文。又法院裁判分割共有物，須斟酌各共有人之利害
    關係，使用情形，共有物之性質及價值、經濟效用、符合公
    平經濟原則，其分割方法始得謂為適當。再按分割共有物，
    以消滅共有關係為目的。法院裁判分割共有土地時，除因該
    土地內部分土地之使用目的不能分割（如為道路）、或部分
    共有人仍願維持其共有關係，應就該部分土地不予分割、或
    准該部分共有人成立新共有關係外，應將土地分配於各共有
    人單獨所有（最高法院69年度台上字第1831判例意旨參照）
    。經查：系爭土地南向為中興街8米道路，惟需經過第三人
    所有土地，東北向為國有未蓋水溝蓋1米半左右水溝地，目
    前仍做排水使用，系爭土地目前之使用人，如現況圖各編號
    所示，編號M為被上訴人午○○經營鐵工廠之用；編號A、B
    、C、D、H、N、P各為該使用人做工廠使用；編號O部分為社
    區幼稚園；編號E、F之建物為已被燒毀之空屋。系爭土地由
    北至南設有通至同段88、及89地號土地之8米寬道路，目前
    供上開使用人經營工廠卡車進出之用。北邊之水利地緊鄰鄉
    設之8米寬道路，系爭土地上之私設道路亦與北邊鄉設道路
    相接等情，業經本院勘驗現場查明屬實，並製有勘驗筆錄在
    卷可稽。
十、上訴人主張應依附圖一方法分割，否則；其無通路可通至對
    外道路等語；被上訴人午○○則主張採附圖二方法分割，上
    訴人應自行解決通行問題，其不同意其所設置如現況圖所示
    編號J私設道路供上訴人通行等語；另被上訴人丁○○以無
    論依附圖一、二方法，其均分在東邊土地上，亦無須利用到
    上開私設道路出入等語；其餘被上訴人於本訴訟程序中則未
    表示意見。本院斟酌系爭土地之現況、各共有人間之意願、
    及共有物之經濟效用、公平原則，認應以附圖一所示之分割
    方法，較符合上開所示原則，茲將理由析述如下：
  (一)查如依附圖二所示之分割方法，上訴人分得之編號2土地，
    北向為國有無溝蓋之水溝地，目前做排水使用；南向則為第
    三人所有土地，其上並蓋有建物，上訴人分得之土地為袋地
    ，無法對外聯絡等情，業經本院履勘現場查明屬實。惟如依
    附圖一所示之分割方法，上訴人分得之土地，尚可經由現況
    圖編號J之道路，對外往南、北向聯絡，被上訴人午○○雖
    主張系爭土地上之道路，為其與其他合夥人所私設，並不具
    公用地役權性質，不同意供上訴人通行等語。惟查系爭土地
    目前與外界聯絡者，係該私設道路，雖為被上訴人午○○所
    私設，然該道路目前已供上開使用人經營工廠卡車進出之用
    ，已如前述。按因土地一部之讓與或分割，致有不通公路之
    土地者，不通公路土地之所有人，因至公路，僅得通行受讓
    人或讓與人或他分割人之所有地。前項情形，有通行權人，
    無須支付償金。民法第789條定有明文。因之；共有物分割
    後，如有不通公路之土地者，僅得通行他分割人之所有地，
    並且應優先通行原共有人之土地，不得向原非共有人之鄰地
    所有權人要求通行。如依附圖二方法分割，上訴人於日後主
    張袋地通行權時，亦僅能對被上訴人午○○主張通行其分得
    之編號3之部分土地，通行至該私設道路後，再至對外公路
    ，較為便捷，因之；基於訴訟經濟原則，自應於本件分割共
    有物事件中，一併解決上訴人通行權問題。又依附圖一之分
    割方法，上訴人分得編號2部分，在西側中間往西部分，固
    有凸出之地帶，即現況圖編號E部分之建物，該建物原為訴
    外人莊清所有之工廠，惟該廠房因火災已被燒燬，目前為空
    地一節，有現場相片在卷可稽（見本院卷(一)第111頁），此
    部分土地由上訴人分割取得，可免去拆屋交地之繁瑣；如依
    附圖二之分割方法，上訴人分得編號2之土地，比照現況圖
    結果，上開編號A至D、及F至H建物之東側，將有部分建物被
    拆除，亦不符經濟效益。上訴人午○○雖以，如採附圖一之
    分割方法，其取得編號3土地之東側有缺角，形狀不規則，
    不利於土地之利用等情，惟依現況圖編號A至H建物部分，均
    面臨編號J之道路，與對向編號P至M之工廠相對，建物之排
    列尚稱整劃一，依現況使用之情形而言，並無不規則現象等
    情，亦經本院履勘現場查明屬實。因之；本院斟酌系爭土地
    之現況、各共有人間之經濟效益、及公平性起見，認系爭土
    地依附圖一之分割方法，較有利於全體共有人，且堪稱公允
    。
  (二)依附圖一之分割方法，被上訴人午○○分得之土地上，因設
    有上開道路，上訴人又由該道路通行以至公路，上訴人使用
　　被上訴人午○○分得之土地作為道路使用，則被上訴人午○
  　○分得之編號3土地，價值確顯低於其他共有人分得之土地
    。經本院囑託華聲科技不動產估價師聯合事務所鑑價結果，
    認上訴人應依其持分比例分擔上開道路費用，應補償被上訴
    人午○○編號J部分減損價值232,676元等情，有該事務所估
    價報告書（外放）在卷可稽。上訴人雖以：依民法第789條
    規定，其本得無償使用被上訴人午○○上開道路供通行之用
    ，惟仍願接受該補償鑑價之金額給付等語，爰依上開鑑價金
    額命上訴人補償予被上訴人午○○。至被上訴人丁○○已陳
    明，其於系爭土地分割後，因取得東邊之土地，其並不使用
    被上訴人午○○分得之土地供出入之用，即無令其補償之餘
    地。被上訴人午○○雖又以：上開補償金額232,676元，顯
    有過低，因其於71年間與訴外人申○○玉等13人合買系爭土
    地，及南側同段88、89地號土地，闢築上開私設道路，與中
    興街對外聯絡，應將購買同段88、89地號土地成本計入等語
    ，固據其提出不動產土地合買契約書、及法院認證書等件為
    証（見本院卷(一)第94至106頁），惟查：上開私設道路經同
    段88、89地號土地，到達中興街，該88、89地號土地為道路
    之一部分，且非約定登記在被上訴人午○○名下，與系爭分
    割土地無涉，如有通行補償費問題，亦非在本件考量範圍內
    ，被上訴人午○○上開所述，應增加補償云云，自不足採。
十一、綜上所述，上訴人依分割共有物法律關係，請求分割系爭
      土地，應予准許，爰酌定分割方法如判決主文第二項所示
      ；並由上訴人補償被上訴人午○○編號J部分減損之價值
      232,676元。原審所為准予分割之方法，尚有未洽，上訴
　　　論旨指摘原判決不當，求予廢棄改判，為有理由，自應由
  　　本院改判，如主文第二、三項所示。
十二、本案事實已臻明確，兩造其餘攻擊防禦方法，經核均不足
      以影響本判決結果，爰不一一論述。
十三、據上論結：本件上訴為有理由，依民事訴訟法第450條、
      第80條之1、第463條、第385條第1項前段，判決如主文。
中　　華　　民　　國　　96　　年　　3 　　月　　20　　日
                  民事第四庭    審判長法　官　黃斐君
                                　　　法  官　陳蘇宗
                                　　　法  官　張浴美
以上正本係照原本作成。
如對本判決上訴，須於收受判決送達後二十日內向本院提出上訴
書狀，其未表明上訴理由者，應於提出上訴後二十日內向本院提
出上訴理由書 (須按他造人數附具繕本)。
上訴時應提出委任律師為訴訟代理人之委任狀。具有民事訴訟法
第四百六十六條之一第一項但書或第二項之情形為訴訟代理人者
，另應附具律師及格證書及釋明委任人與受任人有該條項所定關
係之釋明文書影本。
　　　　　　　　　　　　　　　　　　　書記官　郭振祥
中　　華　　民　　國　　96　　年　　3 　　月　　20　　日
　　　　　　　　　　　　　                            Ｃ
 附表（應有部分及訴訟費用之負擔）：
┌───────────────────────────────────────────────┐
│附表：                                                        　　　　　　                    │
├────────────┬──────┬──────┬────────┬─────┬─────┤
│  共　　　有      人    │應 有 部 分 │ 應負擔訴訟 │共　　有　　人  │ 應有部分 │應負擔訴訟│
│  姓　　　　　　　名    ├──────┤ 費用之比例 │姓　　　　　名  ├─────┤費用之比例│
│                        │八 ０ 地 號 │            │                │ 八０地號 │          │
├────────────┼──────┼──────┼────────┼─────┼─────┤
│丁　○　○              │4450／21600 │4286／21600 │賴洽之繼承人（  │ 25／21600│連帶負擔  │
├────────────┼──────┼──────┤十四人）：      │          │25／21600 │
│午　○　○              │13278／21600│12788／21600│Ｂ○○（兼賴游  │          │          │                                              │
├────────────┼──────┼──────┤雪之承受訴訟人）│          │          │
│Ｒ　○　○              │25／21600   │25／21600   │Ｐ○○（兼賴游  │          │          │
├────────────┼──────┼──────┤雪之承受訴訟人）│          │          │
│戌  ○　○　○          │19／108000  │19／108000  │Ｃ○○（兼賴游  │          │          │
├────────────┼──────┼──────┤雪之承受訴訟人）│          │          │
│卯　○　○　○          │19／108000  │19／108000  │辰○○          │          │          │
├────────────┼──────┼──────┤Ｌ○○          │          │          │
│Ｏ　○　○　　　　　　　│1／7200　　 │1／7200     │Ｋ○○          │          │          │
├────────────┼──────┼──────┤未○○          │          │          │
│玄　○　○　　　　　　　│19／108000  │19／108000  │Ｇ○○          │          │          │
├────────────┼──────┼──────┤Ｎ○○          │          │          │
│Ｚ　○　○              │19／108000  │19／108000  │Ｈ○○          │          │          │
├────────────┼──────┼──────┤亥○○          │          │          │
│酉　○　○　○　　　　　│19／108000  │19／108000  │丙○○○        │          │          │
│                        │            │            │Ｊ○○          │          │          │
│                        │            │            │辛○○          │          │          │
├────────────┼──────┼──────┼────────┼─────┼─────┤
│Ｉ　○　○　○          │1／10500    │1／10500    │林賴深錡之繼承人│38／21600 │連帶負擔  │
├────────────┼──────┼──────┤（六人）：      │          │38／21600 │
│宙　○　○              │1／10500    │1／10500    │己○○          │          │          │
├────────────┼──────┼──────┤地○○          │          │          │
│Ａ  ○　○　　　　　　　│1／10500    │1／10500    │庚○○          │          │          │
├────────────┼──────┼──────┤Ｖ○○          │          │          │
│Ｆ　○　○　　　　　　　│1／10500    │1／10500    │Ｗ○○          │          │          │
├────────────┼──────┼──────┤Ｘ○○          │          │          │
│Ｑ  ○　○　　　　　　  │1／10500    │1／10500    │                │          │          │
├────────────┼──────┼──────┼────────┼─────┼─────┤
│黃　○　○　　　　　　　│1／10500　　│1／10500    │賴結之繼承人    │12／21600 │連帶負擔  │
├────────────┼──────┼──────┤（七人）：      │　        │12／21600 │
│Ｙ　○　○              │1／10500    │1／10500    │申○○          │　        │          │
├────────────┼──────┼──────┤Ｍ○○          │　        │          │
│許賴亭花之繼承人        │1／1500     │連帶負擔    │戊○○○        │          │          │
│（五人）：              │            │1／1500     │申○○絨        │          │          │
│子○○（即許賴亭花之承  │            │            │Ｄ○○          │          │          │
│受訴訟人）              │            │            │Ｅ○○          │          │          │
│壬○○（即許賴亭花之承  │            │            │宇○○          │          │          │
│受訴訟人）              │            │            │                │          │          │
│癸○○（即許賴亭花之承  │            │            │                │          │          │
│受訴訟人）              │            │            │                │          │          │
│寅○○（即許賴亭花之承  │            │            │                │          │          │
│受訴訟人）              │            │            │                │          │          │
│丑○○（即許賴亭花之承  │            │            │                │          │          │
│受訴訟人）              │            │            │                │          │          │
├────────────┼──────┼──────┼────────┴─────┴─────┤
│乙　○　○              │17／54000   │17／54000   │                                        │
├────────────┼──────┼──────┤                                        │
│天　○　○              │3700／21600 │3700／21600 │                                        │
├────────────┼──────┼──────┤                                        │
│Ｓ　○　○　　　　　　　│1／4500　   │1／4500     │                                        │
├────────────┼──────┼──────┤                                        │
│Ｔ　○　○              │1／4500     │1／4500     │                                        │
├────────────┼──────┼──────┤                                        │
│Ｕ　○　○              │1／4500     │1／4500     │                                        │
└────────────┴──────┴──────┴────────────────────┘
